【裁判字號】    99,抗,13
【裁判日期】    990503
【裁判案由】    勞資爭議
【裁判全文】
臺灣宜蘭地方法院民事裁定                99年度抗字第13號
抗  告  人  乙○○
相  對  人  甲○○
上列當事人間勞資爭議事件，對於民國99年3月29日本院99年度
勞聲字第2號裁定提起抗告，裁定如下：
    主  文
抗告駁回。
抗告程序費用新台幣壹仟元由抗告人負擔。
    理  由
一、按勞資爭議經調解成立或仲裁者，當事人之一方不履行其義
    務時，他方當事人得向該管法院聲請裁定強制執行並免繳裁
    判費；於聲請強制執行時，並免繳執行費。前項聲請事件，
    法院應於7 日內裁定之。對於前項裁定，當事人得為抗告，
    抗告之程序適用非訟事件法之規定，非訟事件法未規定者，
    準用民事訴訟法之規定。現行有效之勞資爭議處理法第37條
    定有明文。是「按勞資爭議處理法第37條第2 項規定，法院
    就勞資爭議經仲裁者，所為是否准許強制執行之裁定，依同
    條第3 項規定觀之，係屬非訟事件，法院所為准駁之裁定，
    無確定實體法上法律關係存否之性質。故如由仲裁前後之薪
    資表等文件，為形式上之審查，某甲仲裁後之薪資，未按仲
    裁主文之比例調整著，法院應為准許該仲裁強制執行之裁定
    。至於資方就其有無欠某甲薪資，是否確已調整薪資，所調
    整之金額若干等項，有所爭執者，應另行提起民事訴訟，以
    資解決，不得僅依抗程序聲明其爭執。」、「勞資爭議經仲
    裁後，當事人之一方依勞資爭議處理法第37條第1 項規定，
    於他方不履行義務，聲請法院裁定強制執行者，其性質係屬
    非訟事件，法院僅依非訟事件程序，審查許可強制執行之形
    式要件是否具備即為已足，如當事人就仲裁內容之債務存否
    有所爭執，事涉實體問題，應循訴訟程序另謀解決，殊不容
    於裁定程序中為此爭執。」司法院83年10月18日（83）廳民
    三字第19162 號檢送之台灣高等法院法律座談會結論暨臺灣
    高等法院審核意見、司法院民事廳研究意見（民事法律問題
    研究彙編第9輯955-959頁）可參。
二、查本件相對人於原審主張其任職於抗告人，因抗告人未替聲
    請人辦理勞工保險，致聲請人於97年9 月24日職災後未能領
    取職災補償，經縣政府勞資爭議處理委員會調解，抗告人同
    意給付聲請人新臺幣（下同）50萬元，共分9期，第1期於98
    年1月10日給付10萬元，餘8期自98年2月10日起至同年9月10
    日止，於每月10日給付5 萬元至聲請人羅東郵局西門分局帳
    戶，倘1 期未履行視為全部到期。相對人雖依約給付，然尚
    有2萬5,000元未依約給付，為此依勞資爭議處理法第37條規
    定聲請准為強制執行等語。業據其提出與所述相符之宜蘭縣
    政府97年12月24日府勞資字第0970161872號函及所附勞資爭
    議調解紀錄乙份為佐，原裁定予以准許，即無不合。抗告意
    旨略以：由於本件職災發生致相對人住院時，抗告人已先行
    與相對達成口頭和解，由抗告人按月給付相對人每月2萬5,0
    00元至相對人痊癒止，並即由抗告人給付第1個月之2萬5,00
    0 元，由相對人現場收訖。惟基於誠信原則，並未書立和解
    書或收據，詎料事後相對人竟反悔要求更高額職災補償，乃
    有97年12月22日之勞資爭議調解，會中抗告人亦敘明上情，
    主張上開補償總額50萬元整應含抗告人先行給付之2萬5,000
    元在內，相對人亦未否認及拒絕。嗣98年 1月10日相對人由
    第3人林大為陪同來抗告人住所領取第1期款10萬元時，抗告
    人欲先行扣除先前給付之2萬5,000元，但相對人說因年關將
    近，需款較殷，懇求抗告人於最後1 期再行抵扣，抗告人亦
    當場同意，並如數給付10萬元，此後抗告人均已依調解結論
    按期如數給付並於最後1期扣抵2萬5,000元後實際給付7萬5,
    000 元，總給付金額為50萬元，並無積欠，上情可傳訊林大
    為及當日出席委員為證等語。然觀諸兩造間所成立之調解內
    容，係載稱：「經勞資雙方協商核算結果，資方同意給付勞
    資職業災害期間之醫療費用補償、工資補償及殘障補償共50
    萬元整，上揭金額雇主於調解會同意分9期給付勞方，第1期
    於98年1月10日給付10萬元整，俟後8期分別為98 年2月10日
    至98年9月10日止，每月10日給付5萬元整，以上各期資方依
    限匯到勞方羅東郵局西門支局000000000000000 帳戶，倘嗣
    後有1 期未支付，視同全部到期，惟勞方應提供所有醫療診
    斷書、收據等提供資方請領相關保險理賠金，該理賠金為資
    方所有，資方可抵充此職業災害補償金，調解會當日並終止
    勞動契約，以上經勞資雙方確認同意，嗣後皆不得再就本案
    提出任何異議或請求本案調解成立」等內容，有該勞資爭議
    調解記錄在卷可按。是由形式上觀之，並無判定抗告人前曾
    給付相對人2萬5,000元，及上開補償總額50萬元乃含該先行
    給付款項在內之情事，故抗告人所稱即使屬實，依首開說明
    ，此亦屬實體法上之爭執，應由抗告人另行提起訴訟，以資
    解決，尚非本件非訟程序所得加以審究，故本件仍應為許可
    強制執行之裁定。
三、據上論結，本件抗告為無理由，依非訟事件法第44條、第21
    條第2項、第78條，裁定如主文。
中    華    民    國    99    年    5     月    3    日
                  臺灣宜蘭地方法院民事庭
                      審判長  楊麗秋
                      法  官  張軒豪
                      法  官  林翠華
正本係照原本作成
不得再抗告
中    華    民    國    99    年    5     月    4    日
                      書記官  劉謹翊

司法院資訊處製作；財團法人民間司法改革基金會備份。
